【裁判字號】    90,易,601
【裁判日期】    901129
【裁判案由】    傷害
【裁判全文】
臺灣臺北地方法院刑事判決                            九十年度易字第六一號
    公  訴  人  臺灣臺北地方法院檢察署檢察官
    被      告  甲○○
右列被告因傷害案件，經檢察官聲請簡易判決處刑（八十九年度偵字第二三三七九號
），本院認應依通常程序審理，判決如左：
    主  文
甲○○傷害人之身體，處拘役貳拾日，如易科罰金以參佰元折算壹日。
    事  實
一、甲○○之夫張志輝因經營卓亞設計工程有限公司，而積欠乙○○、丙○○貨款，
    履經催討而未果，乙○○、丙○○遂相約於民國八十九年九月十三日二十時許，
    至臺北市○○街一二○巷一六一號二樓張志輝之住處討債，適巧張志輝不在家，
    二人則在上址門口樓梯間等候，約經過三十餘分後，見甲○○自外回家，乙○○
    即要求入屋內談還款事務，但為甲○○所拒，二人即在樓梯間發生爭執，甲○○
    為不讓乙○○進入屋內，竟出於傷害之故意，以拳頭毆打乙○○臉部，致乙○○
    因此受有上下唇瘀傷各零點伍乘零點伍公分之傷害。
二、案經乙○○訴由台灣台北地方法院檢察署檢察官偵查起訴。
    理  由
一、訊據被告甲○○矢口否認有為右揭傷害犯行，辯稱：其未毆打乙○○，因當時天
    色很暗，其與乙○○在鐵門前推來推去，其僅有開鐵門，手中抱著小孩，不可能
    打人云云。經查，被告右揭傷害犯行，業經告訴人乙○○於偵查、本院審理中指
    述明確，並有在場之證人丙○○於偵查中及本院調查中之證詞可按，復有告訴人
    所提出之台北市立仁愛醫院驗傷診斷書可稽，被告於偵查中供承：「我抱著小孩
    想關鐵門，和他發生拉扯」等語，本院審理中復供稱：「我一手抱小孩，我一手
    開鐵門，後來乙○○要進來，我用另一手推他，結果在推擠中，小孩掉下來，在
    地上哭」、「我要關鐵門，結果他們不讓我關，我們就推來推去」、「當時天色
    很暗，可能我們推來推去，可能有受傷」等語，依被告上開陳述，其在推打告訴
    人時，手上之小孩應已經掉在地上，故其在推擠中，手中已經未抱有小孩，自有
    可能出拳毆打告訴人，所辯不可能打告訴人等語即難以採信，應係事後卸責之詞
    ；至於被告於本院審理時請求傳訊其女張寧（年僅八歲）、到場處理之警員吳明
    松、鄭銘慶作證，經查，本院訊之被告，證人張寧是否曾目睹全案經過，被告供
    稱：他只有看到我們推來推去，他當時坐在客廳裡面，走廊上很暗，外面的事情
    ，因為很暗，他不可能看到等語，被告聲請傳訊之證人張寧，未親眼目睹被告是
    否用拳毆打告訴人之事實，且為被告之女兒，年齡過小，證詞易受他人之影響，
    而到場處理之警員亦係在本件發生後始到場處理，未親見本案事實，故均無傳訊
    之必要，事證已經明確，被告犯行足勘認定，應依法論科。
二、核被告甲○○所為，係犯刑法第二百七十七條第一項之傷害罪。爰審酌被告前無
    犯罪前科，此有台灣高等法院檢察署刑案紀錄簡覆表一份附卷可參，犯罪之動機
    係為阻止其夫之債權人進入家門討債，一時情急而出拳毆打告訴人，及告訴人受
    傷害之程度，被告犯罪後之態度等一切情狀，量處如主文所示之刑，並諭知易科
    罰金之折算標準。
據上論斷，應依刑事訴訟法第二百九十九條第一項前段，刑法第二百七十七條第一項
、第四十一條第一項，罰金罰鍰提高標準條例第一條前段、第二條，判決如主文。
本案經檢察官王巧玲到庭執行職務
中    華    民    國      九十        年    十一    月    二十九        日
                                      臺灣臺北地方法院刑事第九庭
                                          法  官  王  綽  光
右正本證明與原本無異。
如不服本判決，應於判決送達後十日內，向本院提出上訴狀。
                                          書記官  潘  惠  梅
中    華    民    國      九十        年    十一    月    二十九    日
附錄論罪科刑法條：
刑法第二百七十七條第一項。
一傷害人之身體或健康者，處三年以下有期徒刑、拘役或一千元以下罰金。
二犯前項之罪、因而致人於死者，處無期徒刑或七年以上有期徒刑，致重傷者，處三
  年以上十年以下有期徒刑。


司法院資訊處製作；財團法人民間司法改革基金會備份。
